# Dependencias
Se listan las dependencias usadas.

## Ejecuta código
*Switch* global para ejecutar, o no, bloques de código.
```{r setup}
# knitr::opts_chunk$set(eval = FALSE)
```

## Configuración
Se cargan las librerías necesarias de `R`.

```{r, warning=FALSE, message=FALSE}
library(dplyr)
library(ggplot2)
library(readr)
library(knitr)
library(kableExtra)
library(stringdist)
library(svglite)
```

## Sesión
Imprime información de la sesión activa de `R`.
```{r}
sessionInfo()
```

## Sistema operativo
Como se nota en la salida anterior, el sistema operativo usado es Fedora 32 (<https://getfedora.org/>) en su versión *workstation*. 

```{bash}
uname -r # Imprime versión del núcleo de linux.
```

## Minería de datos
La extracción de datos se realiza con `gemmi` (<https://github.com/project-gemmi/gemmi>). Cuya instalación depende a su vez de `git` y `cmake`.

```{bash, eval=FALSE}
sudo dnf -y install git cmake
cd; mkdir Repos; cd Repos
git clone https://github.com/project-gemmi/gemmi.git
cd gemmi
cmake .
make
echo "# Gemmi" >> ~/.bashrc
echo "alias gemmi='/home/murphy/Repos/gemmi/gemmi'" >> ~/.bashrc
```

Y para la transformación y limpieza de datos se usa:

- `grep` (<https://www.gnu.org/software/grep/>)
- `awk` (<https://www.gnu.org/software/gawk/>)
- `sed` (<https://www.gnu.org/software/gawk/>)
- `R` (<https://www.r-project.org/>)
- `tidyverse` (<https://www.tidyverse.org/>)
- `bash` (<https://www.gnu.org/software/bash/>)

La instalación de `R` conviene hacerla como lo describo en el siguiente enlace <https://murpholinox.github.io/installRwithouttexlivedependencies/>.

La instalación del `tidyverse` depende a su vez de la instalación de las siguientes librerías en el SO. 

```{bash, eval=FALSE}
sudo dnf -y install openssl-devel libxml2-devel libcurl-devel
```

### Bitácora
La reproducción correcta, desde la ejecución del código hasta la producción del archivo de salida, de esta bitácora depende de la instalación de varios programas:

- `rstudio` (<https://rstudio.com/>)
- `bookdown` (<https://github.com/rstudio/bookdown>) 
- `rmarkdown` (<https://rmarkdown.rstudio.com/>)
- `renv` (<https://github.com/rstudio/renv>)

```{r}
# renv::consent() # Da permiso a renv.
# renv::init() # Inicia renv.
```

```{bash, eval=FALSE}
# Ve las dependencias.
cat renv.lock
```